Maria de los Angeles Zapién Espinosa

Av. Rio Nilo, Loma Dorada, Tonalá, Jal. Guadalajara, 45402 15 62 87 04 33 11 45 15 72 angeles.zapien@gmail.com



Objetivo Profesional:

Formar parte de una empresa en la cual pueda mostrar los conocimientos adquiridos en mis estudios, poder desempeñarme, desarrollarme profesionalmente y adquirir nuevos conocimientos y experiencia en el ramo, con la cual pueda ser parte en mi superación personal y profesionalmente.

Formación Académica:

LICENCIATURA EN URBANISTICA Y MEDIO AMBIENTE (LUMA): Urbanística y Medio Ambiente Julio, 2016

CENTRO UNIVERSITARIO DE ARTE, ARQUITECTURA Y DISEÑO

Calzada Independencia Norte. 5075, Huentitán el Bajo, 44250 Guadalajara Ya termine mis estudios en la universidad, pero aun no me título ya que estoy realizando la tesis, para lograr la titulación lo antes posible.

Experiencia Profesional:

01/2017 - Actual Control de obra

GRUPO SANDSTORM-GAM S.A. de C.V. SSG Geotecnia Especializada S.A. de C.V. M.I. Gabriel Martínez Ramírez

Experiencia Laboral:

Actualmente desempeño el puesto de Administración de Obra en obras de Cimentaciones profundas y Geotecnia manejando y montando las carpetas de arranque con presupuesto, programa, explosión de insumos, ejecutando la revisión y comparativa de la explosión con los gastos reales como: revisión de destajos, estimaciones, avance de obra, nóminas, generadores, materiales, gasto de consumibles, renta de equipos, presentando el informe de egresos por cada proyecto.

11/2011 - 01/2017 Auxiliar Contable.

Construrama Tonaltecas

Experiencia Laboral:

Ejecutando el archivo de documentos fiscales: recibiendo, clasificando y realizando el registro de la documentación para el uso y manejo del control interno.

Recibiendo los ingresos, cheques nulos y órdenes de pago asignándole el número de comprobante, llevando a cabo la captura de los mismos.

Realizando altas y bajas del personal en el seguro y llevando el control de los recibos de nómina.

07/2010 - 11/2011 Asesor Telefónico (a)

Corporativo de operaciones empresariales del valle, S.A. de C.V.

Experiencia Laboral:

Atención a clientes vía telefónica.

Informática:

Microsoft Office: Word, Excel, Power Point.

Auto CAD

Aptitudes:

- Emprendedora.
- Capacidad de organización y disciplina.
- Capacidad de razonamiento y reflexión.
- Capacidad para trabajar en equipo, cooperación.
- Facilidad en el aprendizaje.
- Honestidad, integridad, respeto a las normas.
- Paciencia.
- Perseverancia.